臺灣臺中地方法院刑事判決                        九十一年度易字第一一七二號
    公  訴  人  臺灣台中地方法院檢察署檢察官
    被      告  丙○○
                乙○○
右列被告因傷害案件，經檢察官提起公訴（九十一年度偵字第七○一八號），本院判
決如左：
    主  文
丙○○、乙○○傷害人之身體，丙○○累犯，各處拘役參拾日，如易科罰金，均以參
佰元折算壹日。
    事  實
一、丙○○於民國（下同）八十六年間，因違反肅清煙毒條例，經法院判處有期徒刑
    三年一月確定，於九十年八月二十二日假釋，九十一年一月九日期滿，以已執行
    論。詎仍不知悔改，於九十一年三月十三日十四時三十分許，在臺中縣大雅鄉○
    ○村○○路○段二六九號崑藤有限公司（以下簡稱崑藤公司）內，因卸貨佔用車
    道問題與乙○○發生爭執，雙方發生口角，竟各基於普通傷害之犯意，丙○○持
    崑藤公司所有角鐵，乙○○持崑藤公司所有鐵鎚互毆，致丙○○受有左肘部挫傷
    並瘀腫4x5公分、左前臂擦傷二處分別為2x0.3公分及0.3x0.3公分、左手掌三處
    擦傷各約為0.1x0.1公分之傷害；乙○○受有前頸部瘀青11x0.1公分之傷害。
二、案經丙○○、乙○○訴由臺中縣警察局豐原分局報請臺灣臺中地方法院檢察署檢
    察官偵查起訴。
    理  由
一、訊據被告丙○○矢口否認有前開犯行，被告乙○○則坦承不諱。惟右揭事實業據
    證人甲○○於警訊中證述明確在卷，復有診斷證明書、驗傷診斷書各乙紙附卷可
    稽，被告丙○○所辯顯為事後卸責之詞，自不足採信，被告二人犯行均堪以認定
    。
二、核被告二人所為，係各犯刑法第二百七十七條第一項之罪。被告丙○○曾於八十
    六年間，因違反肅清煙毒條例，經法院判處有期徒刑三年一月確定，於九十年八
    月二十二日假釋，九十一年一月九日期滿，以已執行論。此有台灣高等法院被告
    全國前案紀錄表在卷可稽，五年以內再犯本件有期徒刑以上之罪，為累犯，應依
    刑法第四十七條規定加重其刑。爰審酌被告等之犯罪動機、目的、手段、被告丙
    ○○所受之傷情較重等一切情狀，均量處如主文所示之刑，並諭知易科罰金之折
    算標準。
據上論斷，應依刑事訴訟法第二百九十九條第一項前段，刑法第二百七十七條第一項
、第四十七條、第四十一條第一項前段，罰金罰鍰提高標準條例第一條前段、第二條
，判決如主文。
中      華      民      國      九十一      年      五      月  二十九  日
                                        法  官     柯  崑  輝
右正本證明與原本無異。
如不服本判決，應於送達後十日內向本院提出上訴狀 （須附繕本） ，上訴於台灣高等
法院台中分院。
                                        書記官
中      華      民      國      九十一      年      五      月  二十九  日
附錄論罪科刑法條
刑法第二百七十七條第一項：傷害人之身體或健康者，處三年以下有期徒刑、拘役或
一千元以下罰金。
